最高法院民事裁定　　　　　　　　　 110年度台上字第2442號
上　訴　人　歐陽惠美
訴訟代理人　郭 宏 義律師
被 上訴 人　黃 鳳 雅
 
訴訟代理人　陳 瑋 博律師
上列當事人間請求回復原狀事件，上訴人對於中華民國109 年12
月22日臺灣高等法院第二審判決（109年度重上字第270號），提
起上訴，本院裁定如下：
    主  文
上訴駁回。
第三審訴訟費用由上訴人負擔。
    理  由
按上訴第三審法院，非以原判決違背法令為理由，不得為之；又
判決不適用法規或適用不當者，為違背法令；且提起上訴，上訴
狀內應記載上訴理由，表明原判決所違背之法令及其具體內容，
暨依訴訟資料合於該違背法令之具體事實，其依民事訴訟法第46
9條之1規定提起上訴者，並應具體敘述為從事法之續造、確保裁
判之一致性或其他所涉及之法律見解具有原則上重要性之理由。
同法第467條、第468條、第470條第2項定有明文。是當事人提起
上訴，如依同法第469 條規定，以原判決有所列各款情形之當然
違背法令為理由時，其上訴狀或理由書應表明該判決有合於各該
條款規定情形之具體內容，及係依何訴訟資料合於該違背法令之
具體事實；如依同法第469條之1規定，以原判決有前條以外其他
不適用法規或適用不當為理由時，其上訴狀或理由書應表明該判
決所違背之法令條項，或有關解釋字號，或成文法以外之習慣或
法理、法則等及其具體內容，暨係依何訴訟資料合於該違背法令
之具體事實，並具體敘述為從事法之續造、確保裁判之一致性或
其他所涉及之法律見解具有原則上重要性之理由。上訴狀或理由
書如未依上述方法表明，或其所表明者與上開法條規定不合時，
即難認為已合法表明上訴理由，其上訴自非合法。本件上訴人對
於原判決提起上訴，雖以該判決違背法令為由，惟核其上訴理由
狀所載內容，係就原審取捨證據、認定事實、解釋契約之職權行
使所論斷：綜合兩造不爭執之事實，證人曾玫玲之證言，及系爭
契約所載內容，參互觀之，堪認兩造於民國107年7月24日簽署系
爭契約時，已就系爭不動產之買賣價金達成意思表示合致，並已
履行系爭契約義務。上訴人未能證明係受被上訴人佯稱實際買賣
價金於所有權移轉登記後另議之詐術所騙，而為出賣及移轉系爭
不動產所有權之意思表示，其於108年5月31日撤銷系爭契約，並
不合法。從而，上訴人依民法第767條第1 項前段、第179條之規
定，請求被上訴人移轉系爭不動產所有權登記，為無理由，不應
准許等情，指摘為不當，並就原審已論斷或其他與判決結果無礙
事項，泛言未論斷或論斷矛盾、違反證據、論理及經驗法則，而
非表明依訴訟資料合於該違背法令之具體事實，並具體敘述為從
事法之續造、確保裁判之一致性或其他所涉及之法律見解具有原
則上重要性之理由，難認已合法表明上訴理由。依首揭說明，應
認其上訴為不合法。末查，原審合法認定兩造已就買賣價金達成
意思表示合致，並說明審酌曾玫玲之二次錄音譯文內容，均無從
據以論斷其所為證言不實，復敘明上訴人其餘攻擊方法及證據，
經斟酌後，不足以影響判決之結果，尚非不備理由或理由矛盾，
亦無上訴人所稱「係無證據之認作事實」可言，均附此說明。
據上論結，本件上訴為不合法。依民事訴訟法第481條、第444條
第1項、第95條、第78條，裁定如主文。
中    華    民    國   110    年    9     月    29    日
                      最高法院民事第三庭
                          審判長法官  沈  方  維  
                                法官  鍾  任  賜  
                                法官  張  競  文  
                                法官  陳  麗  芬  
                                法官  方  彬  彬  
本件正本證明與原本無異
                                      書  記  官
中    華    民    國   110    年    10    月    13    日